臺灣新竹地方法院民事裁定  
110年度亡字第34號
聲  請  人  臺灣新竹地方檢察署檢察官

代  理  人  吳俊賢  
上列聲請人聲請宣告失蹤人游坤靈死亡事件，本院裁定如下：
    主    文
宣告游坤靈（男，民國○年○月○日生，身分證統一編號：Z○○○○○○
○○○號，失蹤前設籍：新竹縣○○鄉○○村○○路○○○巷○號）於中華民
國一００年二月四日下午十二時死亡。
聲請費用由游坤靈之遺產負擔。
    理    由
一、按失蹤人失蹤滿7年後，法院得因利害關係人或檢察官之聲
    請，為死亡之宣告。失蹤人為80歲以上者，得於失蹤滿3年
    後，為死亡之宣告。受死亡宣告者，以判決內所確定死亡之
    時，推定其為死亡。前項死亡之時，應為前條各項所定期間
    最後日終止之時，民法第8條第1項、第2項、第9條分別定有
    明文。
二、聲請意旨略以：失蹤人游坤靈係民國5月8月6日生，為80歲
    以上之人，因行方不明，戶籍於97年2月4日遭逕遷至新竹○○
    ○○○○○○○，迄今已逾3年，爰依民法第8條第1項、第2項規定
    ，請准宣告游坤靈死亡等語。
三、經查：
  ㈠游坤靈於97年2月4日被列為失蹤人口，且查無其殯葬、通緝
    、在監、財產所得、入出境資料、勞健保，迄今仍行方不明
    等情，有新竹市殯葬管理所110年1月26日竹殯服字第110000
    0174號函、個人戶籍查詢結果、矯正簡表、全國刑案資料查
    註表、通緝簡表、稅務電子閘門財產所得調件明細表、入出
    境資訊查詢結果、勞保局查詢結果、健保資訊查詢紀錄等件
    可參(見臺灣新竹地方檢察署110年度民參字第3號偵查卷宗
    第8頁、本院卷第43頁至第57頁)，是游坤靈於97年2月4日失
    蹤時即陷於生死不明狀態，則聲請人主張游坤靈失蹤已逾3
    年等語，應非虛妄。
  ㈡本院裁定准對游坤靈為宣告死亡之公示催告，並於110年10月
    21日將公示催告揭示在本院及司法院資訊網路，現今2個月
    申報期滿，未據游坤靈陳報其生存，或知游坤靈生死者陳報
    其所知，有裁定及公示催告證明可稽（見本院卷第19頁），
    故聲請人聲請對游坤靈為死亡宣告，核無不合。依前開規定
    ，游坤靈自97年2月4日失蹤時陷於生死不明狀態，計至100
    年2月4日止，失蹤滿3年，自應推定游坤靈於是日下午12時
    為死亡之時。綜上，聲請人聲請宣告游坤靈死亡，核無不合
    ，應予准許。
四、爰裁定如主文。
中　　華　　民　　國　　111 　年　　5 　　月　　17　　日
                  家 事法 庭   
　　　　　　　　　        法    官  朱美璘  
以上正本係照原本作成。
如對本裁定抗告，須於裁定送達後10日之不變期間內，向本院提
出抗告狀，並繳納抗告費新臺幣1,000元。
中　　華　　民　　國　　111 　年　　5 　　月　　17　　日
                          書 記 官  溫婷雅